臺灣臺北地方法院交通事件裁定　　　　96年度交聲字第1345號
原處分機關　臺北市交通事件裁決所
異議人即
受處分人　　甲○○
上列受處分人即異議人甲○○因違反道路交通管理處罰條例案件
，對於臺北市交通事件裁決所於民國九十六年十月二十二日所為
之處分（原處分案號：北市裁二字第裁２２—１ＡＢ６２２５１
８號），聲明異議，本院裁定如下：
    主  文
臺北市交通事件裁決所於民國九十六年十月二十二日所為北市裁
二字第裁２２—１ＡＢ６２２５１８號處分撤銷。
甲○○汽車駕駛人停車車種不依規定，處罰鍰新臺幣壹仟元。
    理  由
一、按「車輛：指在道路上以原動機行駛之汽車（包括機器腳踏
    車）或以人力、獸力行使之車輛」、「汽車駕駛人停車，有
    停車時間、位置、方式、車種不依規定情形者，處新臺幣（
    下同）六百元以上一千二百元以下罰鍰」，道路交通管理處
    罰條例第三條第八款、第五十六條第一項第九款定有明文，
    而「汽車駕駛人違規停車而駕駛人不在場，當場不能製單舉
    發者，得對汽車所有人逕行舉發處罰；前開逕行舉發，應記
    明車輛牌照號碼、車型等可資辨明之資料，查明汽車所有人
    姓名或名稱、住址後，製單舉發處罰之」，道路交通管理處
    罰條例第七條之二第一項第三款、第二項亦分別規定甚明。
    又汽車駕駛人如有停車車種不依規定之違規情形，在逾越應
    到案期限三十日以上六十日以內到案聽候裁決，經主管機關
    調查後仍認定其有上開違規行為者，依違反道路交通管理事
    件統一裁罰基準表之規定，需對該駕駛人處以一千元之罰鍰
    。
二、本件異議人即受處分人甲○○於民國九十六年六月一日十四
    時十六分時許將其所有車牌號碼：ＢＨＺ—五○三號重型機
    車停放在臺北市○○街十一號汽車停車格位，為臺北市停車
    管理處交通助理員拍照採證逕行掣單舉發，指定應於九十六
    年七月七日前到案接受裁罰，嗣異議人不服，於九十六年八
    月二十日始向原處分機關臺北市交通事件裁決所提出申訴，
    並由原處分機關於九十六年十月二十二日依道路交通管理處
    罰條例第五十六條第一項第九款之規定，以北市裁二字第裁
    二字第裁２２—１ＡＢ６２２５１８號裁決書裁處異議人罰
    鍰六百元，異議人於九十六年十月二十二日收受裁決書，並
    於九十六年十月二十二日聲明異議，有聲明異議狀（見本院
    卷第二至四頁）、臺北市交通事件裁決所北市裁二字第裁二
    字第裁２２—１ＡＢ６２２５１８號裁決書（見本院卷第七
    頁）、送達證書（見本院卷第八頁）、臺北市政府交通局北
    市交停字第１ＡＢ６２２５１８號舉發違反道路交通管理事
    件通知單暨採證照片（見本院卷第九頁）、臺北市停車管理
    處九十六年九月十日北市停四字第○九六三四八五二六○○
    號函（見本院卷第十一頁）、臺北市交通事件裁決所交通違
    規案件陳述書（見本院卷第十四頁）等資料在卷可稽。
三、聲明異議意旨略以：異議人確有於九十六年六月一日十四時
    十六分時許將其所有車牌號碼：ＢＨＺ—五○三號重型機車
    停放在臺北市○○街十一號前，惟該處係機車停車格位，係
    因該機車格位標線有一小部分油漆脫落，加上相鄰停放之汽
    車保險桿擋住一半格位線，致臺北市停車管理處交通助理員
    誤認異議人將機車停放於汽車停車格位內，原處分機關猶執
    意裁罰，顯不合理，為此聲明異議，請求撤銷原處分等語。
四、本件異議人固不否認有於上揭時、地將其所有車牌號碼：Ｂ
    ＨＺ—五○三號重型機車停放在臺北市○○街十一號前，惟
    辯稱伊停放機車地點係機車停車格位，係停車格位標線油漆
    脫落致遭誤認誤舉發云云。惟查，依卷附舉發採證照片可證
    （見本院卷第九頁），車牌號碼：ＢＨＺ—五○三號重型機
    車地點確實停放在汽車停車格位內，該處停車格位標線清晰
    ，並無油漆剝落、模糊不可辨識之情形，亦無相鄰停放之汽
    車保險桿擋住一半格位標線之情形，異議人有停車車種不依
    規定之違規情形，已甚明確，異議人上開所辯，顯係事後卸
    責推諉之詞，尚非可採。綜上堪認，本件違規事實已臻明確
    ，異議人空言否認有違規行為，要無可採，本件事證明確，
    異議人違規行為堪以認定，應依法處罰。
五、綜上所述，本件異議人於上開時、地有停車車種不依規定之
    違規事實應堪認定，原處分機關依道路交通管理處罰條例第
    五十六條第一項第九款之規定，裁處異議人罰鍰六百元，固
    非無見；然查，本件異議人逾應到案日期（九十六年七月七
    日）遲至九十六年八月二十日始提出申訴，依違反道路交通
    管理事件統一裁罰基準表之規定，應處以罰鍰一千元，原處
    分機關漏未審究，處以最低額罰鍰六百元，顯有未恰；本件
    聲明異議雖無理由，惟原處分既有前揭違法不當之處，即應
    由本院予以撤銷，並另依道路交通管理處罰條例第五十六條
    第一項第九款、違反道路交通管理事件統一裁罰基準及處理
    細則第四十三條、第四十四條、第六十七條及違反道路交通
    管理事件統一裁罰基準表之規定，量處如主文第二項所示之
    罰鍰。
據上論斷，應依道路交通案件處理辦法第二十條，裁定如主文。
中　　華　　民　　國　　96　　年　　11　　月　　29　　日
　　　　　　　　　　　　　　　交通法庭法　官　李家慧
以上正本證明與原本無異。
如不服本裁定應於送達後5日內向本院提出抗告狀。
            　　　　　　　　　　　　　書記官　楊文祥
中　　華　　民　　國　　96　　年　　11　　月　　30　　日
